# Développeur Web Front-end

### Ryan PINA-SILASSE

+33 6 16 07 40 54 — ryanpinas77@gmail.com — Portfolio — LinkedIn — GitHub

#### Montévrain, France

Développeur web front-end fort de 3 ans d'expérience. Mon objectif est de contribuer à des projets innovants et ambitieux tout en continuant à apprendre et à progresser, quelle que soit la technologie utilisée. Disponible dès maintenant, je suis à la recherche d'un premier contrat à long terme pour m'épanouir professionnellement et apporter une réelle valeur ajoutée à votre équipe.

### Compétences techniques

 ${\bf Langages\ informatiques:} \qquad \qquad {\rm HTML-CSS-JavaScript-TypeScript-Golang}$ 

Frameworks / Bibliothèques : React — Next.js — Tailwind CSS — shadcn/ui — Node.js

Base de données : PostgreSQL — Supabase — Firebase

Mobile: React Native — Expo

Outils: Git (GitHub , GitLab) — Docker — Postman — GraphQL

Cloud / Hébergement : Vercel — Render — Netlify

UX / UI : Figma — Photoshop — Illustrator

Méthodes et gestion de projet : Jira — SCRUM — Méthode Agile

Langues parlées : Français — Anglais

## Expérience professionnelle

#### Développeur Frontend

Konbini — Média en ligne — Paris, France

10 / 2022 - 10 / 2024

- JavaScript, Next.js, Tailwind CSS, GraphQL, WordPress
- Refonte de la homepage pour maximiser l'attractivité et l'engagement.
- Intégration de bannières publicitaires avec des partenaires, augmentant les revenus.
- Automatisation de l'intégration des podcasts via analyse sémantique.
- Implémentation d'un embed Twitch dynamique avec détection des lives en temps réel.
- Gestion du multi-auteur avec affichage dynamique sur les articles.

#### Développeur Web

04 / 2021 - 08 / 2022

French Innov — Entreprise de solutions digitales — Stains, France

- JavaScript, React, Bootstrap
- Conception et développement de sites vitrines sur mesure pour restaurateurs.
- Implémentation de fonctionnalités interactives sur bornes de commande pour une UX fluide.
- Optimisation du SEO on-page pour un meilleur référencement.

## Projets personnels

Bumble B - Application de contrôle de voiture télécommandée -09 / 2024

Lien: Bumble-B

• TypeScript, React Native, Expo, Axios

Développée pour mon projet de fin d'études, Bumble B est une application mobile permettant de piloter une voiture équipée d'un module ESP32. Elle gère le contrôle de la vitesse, de la trajectoire et la récupération de données.

HairSwift - Application de gestion de salon de coiffure  $\,-\,04\,/\,2024$ 

Lien: Bumble-B

• JavaScript, Golang, React, Tailwind CSS

HairSwift est une application conçue pour explorer le développement en Golang et optimiser la gestion d'un salon de coiffure (rendez-vous, employés, services). Ce projet m'a permis de renforcer mes compétences en backend et d'approfondir l'intégration frontend-backend.

Bitjustu - Application d'édition d'images basée sur l'IA — 11 / 2023

Lien: bijutsu.app

• JavaScript, Next.js, Tailwind CSS, Replicate

Bitjustu est un projet que j'ai conçu pour approfondir l'authentification par token en front-end et explorer l'intégration de l'IA dans une application web. L'application permet aux utilisateurs de modifier des images en fournissant des prompts textuels. Ces instructions sont traitées via l'API de Replicate, qui génère les transformations visuelles en temps réel. Ce projet m'a permis de mieux comprendre l'interaction entre l'authentification, le traitement d'images et l'IA.

Calculatrice React — 10 / 2022

Lien: calculatrice-react.app

• JavaScript, React

Ce projet consistait à développer une calculatrice en React pour explorer les fondamentaux du framework et tester mes compétences autodidactes. Il m'a permis de m'immerger dans l'écosystème React et de consolider mes bases en développement web.

## Diplômes

Bachelor : Conception et Développement Web et Mobile

09 / 2022 - 09 / 2024

HETIC — Montreuil, France

Baccalauréat STMG (Systèmes d'information de gestion)

09 / 2017 - 07 / 2018

Lycée René Descartes — Champs-sur-Marne, France

#### Loisirs

• Judo — Musculation — Basket-ball — Lecture — Cuisine — Mode